【裁判字號】    90,易,1624
【裁判日期】    900626
【裁判案由】    毒品危害防制條例
【裁判全文】
臺灣高雄地方法院刑事判決                          九十年度易字第一六二四號
    公  訴  人  臺灣高雄地方法院檢察署檢察官
    被      告  甲○○
右列被告因毒品危害防制條例案件，經檢察官提起公訴（九十年度毒偵字第一二二七
號），本院判決如左：
    主  文
甲○○連續施用第二級毒品，處有期徒刑肆月，如易科罰金，以參佰元折算壹日。
    事  實
一、被告甲○○前因施用第二級毒品案件，經依臺灣高雄地方法院八十八年度毒聲字
    第五九二一號裁定送觀察、勒戒後，認無繼續施用毒品之傾向，業經臺灣高雄地
    方法院檢察署檢察官於民國八十九年一月十日，以該署八十九年度偵緝字第二一
    ０二號為不起訴處分確定。詎被告仍未戒絕毒癮，復於五年內，再基於施用第二
    級毒品安非他命之概括犯意，自八十九年九月十八日起，至八十九年九月十九日
    下午三時許止，在其友人張桂麟位於高雄市○○區○○路一七一巷九弄十六號之
    住處，連續以將第二級毒品安非他命置於鋁箔紙上，以火燒烤吸食所產生煙霧之
    方式，施用第二級毒品安非他命，共計施用二次；後為警於八十九年九月十九日
    下午五時許，在高雄市○○區○○路一七一巷九弄十六號查獲，經依臺灣高雄地
    方法院九十年度毒聲字第一七九四號裁定送觀察、勒戒後，認有繼續施用毒品之
    傾向。
二、案經高雄市政府警察局左營分局移送臺灣高雄地方法院檢察署檢察官偵查起訴。
    理  由
一、訊據被告甲○○對於右開事實坦承不諱，佐以被告於八十九年九月十九日經警查
    獲後所採集之尿液，經送高雄立市凱旋醫院檢驗之結果，亦呈現曾施用第二級毒
    品甲基安非他命之陽性反應，有該院所出具之煙毒尿液檢驗成績書一紙（檢驗號
    碼：高市凱醫檢字第００七九一號）附卷可稽，被告之上開自白應可信為真實；
    又被告前因施用毒品案件，經依本院以八十八年度毒聲字第五九二一號裁定送觀
    察、勒戒後，認無繼續施用毒品之傾向，由臺灣高雄地方法院檢察署檢察官於八
    十九年一月十日為不起訴處分確定乙節，則有該署八十八年度偵緝字第二一０二
    號、八十八年度觀執緝字第三一二號為不起訴處分書一紙及該署刑案資料查註紀
    錄表一份在卷足憑。其於五年後再犯毒品危害防制條例第十條第二項之罪，再經
    本院裁定送勒戒處所觀察勒戒後，經評定認有繼續施用毒品傾向，有本院九十年
    度毒聲字第二三四一號刑事裁定及高雄看守所附設勒戒處所九十年三月三十日高
    所坤戒勒字第０九一七號函送之證明書各一份附卷可參，綜上所述，被告犯罪事
    證明確，犯行已堪認定，應予依法論科。
二、按犯毒品危害防制條例第十條之罪，經觀察勒戒後，無繼續施用毒品之傾向者，
    應由檢察官為不起訴處分。經不起訴處分後五年內再犯同條例第十條之罪，經觀
    察勒戒後，認有繼續施用毒品之傾向者，即不適用前項之規定（即應由檢察官偵
    查起訴），毒品危害防制條例第二十條第三項定有明文。核被告前案因施用第二
    級毒品案件，經本院裁定送觀察勒戒後，因無繼續施用毒品之傾向，而由臺灣高
    雄地方法院檢察署檢察官依法為不起訴處分後，五年內再犯毒品危害防制條例第
    十條第二項之罪，且經觀察勒戒後，有繼續施用毒品之傾向，依前揭規定，應依
    毒品危害防制條例第十條第二項之規定論罪科刑。其持有第二級毒品之行為，為
    其施用第二級毒品之犯行所吸收，不另論罪。其前後二次施用第二級毒品行為，
    時間密接、犯罪構成要件相同，顯係基於概括犯意為之，為連續犯，爰依刑法第
    五十六條之規定以一罪論，並加重其刑。公訴人雖漏未就被告於八十九年九月十
    八日施用第二級毒品之犯行加以起訴，惟此部分既與經起訴論罪之部分有連續犯
    之裁判上一罪之關係，已如前述，本院自得一併予以審判，併此敘明。審酌被告
    前已經因施用毒品而經送觀察、勒戒，惟仍不知痛改前非，猶重蹈覆轍自殘其身
    ，然姑念犯罪後態度良好，坦承犯行，甚有悔意，爰量處如主文所示之刑，以為
    懲儆；又因被告於行為後，刑法第四十一條業於九十年一月十日修正公布施行，
    並於同年月十二日生效，依修正前之刑法第四十一條規定：「犯最重本刑為三年
    以下有期徒刑以下之刑之罪，而受六個月以下有期徒刑或拘役之宣告，因身體、
    教育、職業或家庭之關係，執行顯有困難者，得以一元以上三元以下折算罰金」
    ，惟修正後之刑法第四十一條第一項規定「犯最重本刑為五年以下有期徒刑以下
    之刑之罪，而受六個月以下有期徒刑或拘役之宣告，因身體、教育、職業或家庭
    之關係或其他正當理由，執行顯有困難者，得以一元以上三元以下，易科罰金。
    但確因不執行所宣告之刑，難收矯正或難以維持法秩序者，不在此限」。比較上
    開新舊法，修正後之刑法第四十一條第一項就得宣告易科罰金之範圍較修正前之
    舊法為廣，是依刑法第二條第一項前段規定，本件被告所犯違反毒品危害防制條
    例第十條第二項之施用第二級毒品罪自應適用裁判時之法律即修正後之刑法第四
    十一條第一項規定宣告易科罰金之折算標準，故併諭知易科罰金之折算標準，附
    此敘明。
三、據上論斷，應依刑事訴訟法第二百九十九條第一項前段，毒品危害防制條例第十
    條第二項，刑法第十一條、第五十六條、第二條第一項前段、第四十一條第一項
    ，罰金罰鍰提高標準條例第二條，判決如主文。
本案經檢察官李宛凌到庭執行職務。
中      華      民      國      九十      年      六      月    二十六  日
                                  臺灣高雄地方法院刑事第六庭
                                      法  官    李怡諄
右正本證明與原本無異。
如不服本判決，應於判決送達後十日內，向本院提出上訴狀。
                                      書記官    林慧君
中    華    民    國      九十      年      六      月      二十六      日
附錄本件論罪條文：
毒品危害防制條例第十條
施用第一級毒品者，處六月以上五年以下有期徒刑。
施用第二級毒品者，處三年以下有期徒刑。


司法院資訊處製作；財團法人民間司法改革基金會備份。
